【裁判字號】    97,裁,1601
【裁判日期】    970227
【裁判案由】    營利事業所得稅
【裁判全文】
最  高  行  政  法  院  裁  定
                                     97年度裁字第01601號
上  訴  人  奧市國際有限公司
代  表  人  甲○○
訴訟代理人  黃  忠律師
被 上訴 人  財政部臺北市國稅局
代  表  人  凌忠嫄
上列當事人間營利事業所得稅事件，上訴人對於中華民國96年11
月22日臺北高等行政法院96年度訴字第1506號判決，提起上訴，
本院裁定如下：
    主  文
上訴駁回。
上訴審訴訟費用由上訴人負擔。
    理  由
一、按對於高等行政法院判決之上訴，非以其違背法令為理由，
    不得為之，行政訴訟法第242條定有明文。依同法第243條第
    1項規定，判決不適用法規或適用不當者，為違背法令；而
    判決有同條第2項所列各款情形之一者，為當然違背法令。
    又提起上訴，應以上訴狀表明上訴理由，並應添具關於上訴
    理由之必要證據，復為同法第244條第1項第4款及第2項所明
    定。準此，當事人對於高等行政法院判決提起上訴，如以高
    等行政法院判決有行政訴訟法第243條第1項規定之不適用法
    規或適用不當為理由時，其上訴狀或理由書應有具體之指摘
    ，並揭示該法規之條項或其內容；若係成文法以外之法則，
    應揭示該法則之旨趣；倘為司法院解釋或本院之判例，則應
    揭示該判解之字號或其內容；如以高等行政法院判決有行政
    訴訟法第243條第2項所列各款情形為理由時，其上訴狀或理
    由書應揭示合於該條項各款之事實。上訴狀或理由書如未依
    此項方法表明，或其所表明者與上開法條規定不合時，即難
    認為已對高等行政法院判決之違背法令有具體之指摘，其上
    訴自難認為合法。
二、本件上訴人對於高等行政法院判決上訴，係略以：上訴人已
    依法清算完結（有臺灣臺北地方法院民國95年6月14日北院
    錦民人95年度司字第132號函准清算完結備查文可證），依
    最高法院81年度民刑事庭會議記錄決議以及財政部79年10月
    27日台財稅第790321383號函釋（下稱財政部79年函釋），
    均應視為上訴人之法人人格已消滅，其所滯欠之營利事業所
    得稅及營業稅依法當然應予註銷。上訴人於原審引用之財政
    部上開79年函釋及80年2月21日台財稅第801241743號函釋，
    分別編列80年版稅捐稽徵法令彙編而有所適用，原審及原處
    分機關未引用對上訴人最有利之法令，原判決顯有不適用法
    規之違誤。公司應如何清算始為合法，公司法有明文規定，
    該法並授權由所在地之普通法院依該法之規定為審核。被上
    訴人非依法授權之主管機關，無審究清算事務合法與否之權
    限，如認其清算程序不合法，應由稽徵機關洽請法院依非訟
    事件法第23條第1項規定撤銷公司清算完結核准備查之裁定
    ，令其重為清算，在重行清算完結前，其法人人格始未消滅
    。如原裁定未經撤銷，其清算程序既已終結，不能再對法人
    人格已告消滅之公司補徵稅款及罰鍰，財政部67年1月25日
    台財稅第30525號函釋有案。故被上訴人不依法洽請法院撤
    銷裁定，自不得任意指摘清算不合法，上訴人請求註銷欠稅
    ，於法應無不合等語，為其理由。
三、本院經核上訴意旨，無非執詞原審起訴意旨所述，而為原審
    所不採，主張上訴人業已合法清算，進而對於原審所為上訴
    人尚未依法清算完結之論斷，任意指摘為不當，或泛言原審
    與公司法有關規定相悖或有不適用法規、適用法律不當、濫
    用法令，而未具體表明合於不適用法規、適用法規不當之情
    形，尚難認對該判決之如何違背法令已有具體之指摘。依首
    揭說明，應認其上訴為不合法。
四、依行政訴訟法第249條第1項前段、第104條、民事訴訟法第
    95條、第78條，裁定如主文。
中    華    民    國    97    年    2     月    27    日
                    最高行政法院第三庭
                        審判長法官  黃  璽  君
                              法官  林  茂  權
                              法官  鄭  忠  仁
                              法官  黃  本  仁
                              法官  吳  東  都
以  上  正  本  證  明  與  原  本  無  異
中    華    民    國    97    年    2     月    29    日
                              書記官  王  福  瀛


司法院資訊處製作；財團法人民間司法改革基金會備份。
